【裁判字號】    92,小上,34
【裁判日期】    920707
【裁判案由】    給付服務費
【裁判全文】
臺灣臺南地方法院民事裁定  九十二年度小上字第三四號
    上  訴  人  陳宗遠即上冠汽車商行
    被上訴人    中華警安保全股份有限公司
    法定代理人  夏惠屏
右當事人間請求給付服務費事件，上訴人對於中華民國九十二年四月二十四日本院台
南簡易庭九十二年度南小字第五九二號第一審判決提起上訴，本院裁定如左：
    主      文
上訴駁回。
第二審訴訟費用由上訴人負擔。
    理      由
一、按對於小額程序之第一審裁判之上訴，非以其違背法令為理由，不得為之，又上
    訴狀應記載上訴理由，並表明原判決所違背之法令及其具體內容，依訴訟資料可
    認原判決有違背法令之具體事實，民事訴訟法第四百三十六條之二十四第二項及
    第四百三十六條之二十五分別定有明文。且依同法第四百三十六條之三十二準用
    同法第四百六十八條之規定，判決不適用法規或適用不當者，為違背法令。而判
    決有同法第四百六十九條第一款至第五款情形之一者，為當然違背法令。是當事
    人對於小額程序之第一審判決提起上訴，如依民事訴訟法第四百六十八條規定，
    以第一審判決有不適用法規或適用法規不當為理由時，其上訴狀或理由書應有具
    體之指摘，並揭示該法規之條項或其內容。若係成文法以外之法則，應揭示該法
    則之旨趣。倘為司法院解釋、或最高法院之判例，則應揭示該判解之字號或其內
    容。如以民事訴訟法第四百六十九條第一款至第五款所列情形為理由時，其上訴
    狀或理由書，應揭示合於該條款之事實。上訴狀或理由書如未依此項方法表明，
    或其所表明者，顯與上開法條規定之情形不相合時，即難認為已對第一審判決之
    違背法令有具體之指摘，其上訴自難認為合法。
二、本件上訴人上訴意旨略以：(一)被上訴人服務品質不佳，伊不願繼續繳交服務費
    ；（二）契約雖約定保全服務期間為三十六個月，但被上訴人並未付履約保證金
    ；（三）伊已於繳費期滿前一個半月口頭向被上訴人表示解約，惟被上訴人竟置
    之不理等語。
三、經查，本件請求給付之訴訟標的金額為新台幣（下同）五千元，在十萬元以下，
    應適用民事訴訟法所規定之小額訴訟程序，合先敘明。又依民事訴訟法第四百三
    十六條之二十四及第四百三十六條之二十五之規定，非以其違背法令為理由不得
    上訴，且須記載上訴理由，並表明原判決所違背之法令及其具體內容，依訴訟資
    料可認原判決有違背法令之具體事實者，始合上訴程式。本件上訴人對第一審判
    決提起上訴，依其前揭上訴理由狀所載，並未表明原判決所違背之法令及其具體
    內容，依訴訟資料可認原判決有違背法令之具體事實，與前揭上訴程式自有未合
    ，揆諸前開規定，上訴人提起本件上訴，自非合法，應予駁回。
四、據上論結，本件上訴為不合法，依民事訴訟法第四百三十六條之二十四第二項、
    四百三十六條之三十二第二項、第四百四十四條第一項前段、第九十五條、第七
    十八條，裁定如主文。
中      華      民      國    九十二    年      七      月    七        日
                                    臺灣臺南地方法院民事第四庭
~B審判長法官  蘇  正  賢
~B法      官  楊  佳  祥
~B法      官  孫  玉  文
右為正本係照原本作成
本件不得抗告狀
中      華      民      國    九十二    年      七      月      八      日
~B法院書記官  陳  淑  貞


司法院資訊處製作；財團法人民間司法改革基金會備份。
